【裁判字號】    92,再易,10
【裁判日期】    921104
【裁判案由】    聲請再審
【裁判全文】
臺灣台南地方法院民事裁定  九十二年度再易字第一○號
    再審原告    乙○○
    再審被告    甲○○
    訴訟代理人  賴鴻鳴律師
                黃俊達律師
                莊信泰律師
右當事人間聲請再審事件，再審原告對於中華民國九十二年七月十五日本院九十二年
度簡上字第四四號確定判決提起再審之訴，本院裁定如左：
    主      文
再審之訴駁回。
再審訴訟費用由再審原告負擔。
    理      由
一、按再審之訴，應於三十日之不變期間內提起；又再審之理由發生或知悉在後者，
    均自知悉時起算該三十日不變期間。此觀民事訴訟法第五百條第一項、第二項自
    明。另按再審之訴不合法者，法院應以裁定駁回之，民事訴訟法第五百零二條第
    一項定有明文。復按提起再審之訴，應依民事訴訟法第五百零一條第一項第四款
    表明再審理由，及關於再審理由並遵守不變期間之證據，此為必須具備之程式。
    再審之訴不合法者，法院應以裁定駁回之，亦經民事訴訟法第五百零二條第一項
    明定。前開規定並依同法第五百零七條為確定裁定之再審程序所準用。再按提起
    再審之訴，如主張其再審理由知悉在後者，應就所主張之事實負舉證之責任，其
    未依民事訴訟法第五百零一條第一項第四款後段規定，記載遵守不變期間之證據
    者，不屬同法第一百二十一條第一項規定，書狀不合程式或有其他欠缺之情形，
    審判長毋庸裁定定期命其補正，即得以其訴為不合法，逕以裁定駁回之，此觀最
    高法院八十一年度台抗字第一七八號裁定自明。
二、本件再審原告以當事人發現未經斟酌之證物或得使用該證物者之事由，依據民事
    訴訟法第四百九十六條第一項第一款、第四百九十七條規定提起再審。惟查，再
    審原告係就本院九十二年度簡上字第四四號確定判決提起再審，該案件係屬不得
    上訴第三審之案件，該案件已於九十二年七月十五日宣示，並於九十二年七月二
    十二日送達再審原告等情，業經本院調卷查明屬實。而再審原告竟遲至九十二年
    九月五日始提起本件再審之訴，顯已逾三十日之不變期間。此外再審原告據以提
    出再審之證物：(1)不動產買賣契約書／承諾書，(2)台南市政府工務局九十年十月
    二十三日九十南工局水字第○九九二○號開會通知單，(3)九十年十一月二日民族
    路箱涵工程施工說明會會議紀錄等，均附於前揭案件簡易第一審即九十一年度南
    簡字第九七二號卷內（見該卷第四十至四一頁、第一一三至一一五頁），再審原
    告復未提出其他證據作為其對所主張之再審理由知悉在後之證明，揆諸首開法條
    規定，本件再審之訴，已逾三十日之不變期間，顯不合法，應予駁回。
三、據上論結，本件再審之訴為不合法，依民事訴訟法第五百零二條第一項、第九十
    五條、第七十八條，裁定如主文。
中      華      民      國    九十二    年      十一      月      四    日
                                臺灣臺南地方法院民事第四庭
~B審判長法      官  蘇  正  賢
~B      法      官  孫  玉  文
~B      法      官  楊  佳  祥
右為正本係照原本作成。
如對本裁定抗告，須於裁定送達後十日內向本院提出抗告狀，並應繳納抗告費新台幣
一千元。
中      華      民      國    九十二    年      十一      月      六    日
~B法院書記官    黃  玉  真


司法院資訊處製作；財團法人民間司法改革基金會備份。
